【裁判字號】    97,易,526
【裁判日期】    971015
【裁判案由】    竊盜
【裁判全文】
臺灣嘉義地方法院刑事判決               97年度易字第526號
公  訴  人  臺灣嘉義地方法院檢察署檢察官
被      告  甲○○
                    現羈押於台灣嘉義看守所
上列被告因竊盜案件，經檢察官提起公訴（97年度偵字第4252號
、97年度偵字第5305號），被告於準備程序中就被訴事實為有罪
之陳述，經本院合議庭裁定由受命法官改依簡式審判程序審理，
判決如下：
    主  文
甲○○犯攜帶兇器竊盜罪，累犯，處有期徒刑柒月。又犯竊盜罪
，累犯，處有期徒刑月。應執行有期徒刑捌月。
    犯 罪 事 實
一、甲○○前因竊盜案件，經臺灣桃園地方法院於以94年度桃簡
    字第488號判決判處有期徒刑4月確定，於民國94年10月14日
    易科罰金執行完畢。詎仍不知悔改，意圖為自己不法之所有
    ，分別於（一）97年5月30日下午6時許，攜帶客觀上具危險
    性足為兇器使用之美工刀1支（未扣案），進入嘉義縣竹崎
    鄉和平村坑仔坪80號「欣錩股份有限公司」（下稱欣錩公司
    ）內（侵入住宅部分，未據告訴），以上開美工刀割斷欣錩
    公司上址內之電纜線3公尺得手，後將上開竊得之電纜線置
    於其所駕駛之車牌號碼5022-JC號自用小客車內。嗣因警巡
    邏經過上址，始循線查悉上情。（二）97年7月8日上午7時
    許，侵入嘉義市○區○○路322號乙○住處內（侵入住宅部
    分，未據告訴），徒手竊取置於房間桌上之現金新臺幣（下
    同）900元、舊版10元紙鈔12張，及置於椅子上皮包內之現
    金若干元得手。後因乙○發現，與甲○○拉扯，甲○○將上
    開竊得之舊版12張掉落於現場，再駕駛車牌號碼5022-JC號
    自用小客車離去。嗣經警據報到場處理，始循線查知上情。
二、案經嘉義縣警察局竹崎分局暨嘉義市政府警察局第二分局報
    告臺灣嘉義地方法院檢察署檢察官偵查起訴。
    理  由
一、本件係經被告甲○○就被訴事實為有罪之陳述，且所犯係死
    刑、無期徒刑、最輕本刑為3年以上有期徒刑以外之罪，經
    本院告知簡式審判程序之旨，並聽取檢察官及被告之意見後
    ，依刑事訴訟法第273條之1第1項之規定，裁定以簡式審判
    程序加以審理，則依據刑事訴訟法第273條之2，同法第159
    條第2項之規定，不適用傳聞法則有關限制證據能力之相關
    規定，合先敘明。
二、上揭犯罪事實，業據被告甲○○於偵訊、本院審理時坦承不
    諱，核與證人即被害人欣錩公司職員楊梅芬警詢時之陳述、
    嘉義縣警察局竹崎分局竹崎派出所警員徐豊源，及同派出所
    巡佐黃宗興於偵查中之證述、被害人乙○於警詢及偵查中之
    證述之情節相符，並有贓物認領保管單、車籍查詢－基本資
    料詳細畫面各1紙，照片9張、自願受搜索同意書、被害人乙
    ○具名之被害報告各1份可資佐證，足徵被告性自白與事實
    相符，本件事證明確，被告犯行堪以認定。
三、按刑法第321條第1項第3款之攜帶兇器竊盜罪，係以行為人
    攜帶兇器竊盜為加重條件，此所謂兇器，其種類並無限制，
    凡客觀上足對人之生命、身體、安全構成威脅，具有危險性
    之兇器均屬之，且只須行竊時攜帶此種具有危險性之兇器為
    已足，並不以攜帶之初有行兇之意圖為必要，最高法院79年
    臺上字第5253號判例意旨可資參照。查被告97年5月30日下
    午6時行竊時所持之美工刀1支，係被告自其所駕駛之所有車
    牌號碼5022-JC號自用小客車上取出，經被告供述在卷（警
    卷第2頁），且該美工刀既足以供被告割斷被害人欣錩公司
    之電纜線，顯見其刀鋒甚利，在客觀上均足認對人之生命、
    身體、安全構成威脅，而為具危險性之兇器，殆無疑義。核
    被告所為，係犯刑法第321條第1項第3款攜帶兇器竊盜罪、
    刑法第320條第1項竊盜罪。所為上開犯行，犯意個別、行為
    互殊，應予分論併罰。又被告有犯罪事實欄所示科刑及執行
    完畢之情形，有臺灣高等法院被告前案紀錄表附卷可按，其
    於有期徒刑執行完畢5年以內，故意再犯本案為有期徒刑以
    上之2罪，均為累犯，均應依刑法第47條第1項規定，加重其
    刑。爰審酌被告正值青壯，不思以正當方法賺取酬勞，竟冀
    圖不勞而獲，而為本件竊盜犯行，影響社會治安、敗壞社會
    風氣，然犯後坦承犯行，態度良好，並考量被告所竊物品價
    值、被害人之損害、教育程度為國中畢業、及犯罪之手段等
    一切情狀量處各如主文所示之刑，並定其應執行之刑。
據上論斷，應依刑事訴訟法第273條之1第1項、第299條第1項前
段，刑法第321條第1項第3款、第320條第1項、第47條第1項、第
51條第5款，刑法施行法第1條之1第1項、第2項前段，判決如主
文。
本案經檢察官王輝興到庭執行職務。
中    華    民    國    97    年    10    月    15    日
                  刑事第五庭    法  官  啟夫
上列正本證明與原本無異。
如不服本判決，應於判決送達後十日內向本院提出上訴狀，上訴
書狀依法應敘述具體理由，如未敘述具體理由者，應於上訴期間
屆滿後二十日內補提理由書於本院（均應附繕本）。告訴人或被
害人如對於本判決不服者，應具備理由請求檢察官上訴，其上訴
期間之計算係以檢察官收受判決正本之日期為準。
中    華    民    國    97    年    10    月    15    日
                                書記官  侯麗茹
附錄法條：
刑法第320條第1項：
意圖為自己或第三人不法之所有，而竊取他人之動產者，為竊盜
罪，處 5 年以下有期徒刑、拘役或 5 百元以下罰金。
中華民國刑法第321條第1項第3款
犯竊盜罪而有左列情形之一者，處6月以上、5年以下有期徒刑：
三  攜帶兇器而犯之者。


司法院資訊處製作；財團法人民間司法改革基金會備份。
